# 本年新增通过控股合并新增子公司，合并所有者权益表怎么编制？

提问人：fengyihui 时间：2014-03-31 22:54:53
请教陈版：一个案例，本年通过控股合并，新增子公司，年末，如何编制所有者权益变动表？子公司期初未分配利润在哪体现？

回答人：chenyiwei
类似问题在本版面上已有多次讨论，请在提问前首先搜索本版面。另外首先请明确你所讨论的是同一控制下合并还是非同一控制下合并？这两者的合并处理是有很大不同的。

提问人：xifengsheng000 时间：2018-05-10 16:27:51
陈老师好，我和楼主同问，期初是不调整，但期初的权益、未分配利润等填在所有者权益表哪里，所有者投资资本-其他？不然所有者权益表肯定是永久的不平啊

回答人：chenyiwei
非同一控制下企业合并中，购买日的被收购方权益已经与收购方的长投抵销，所以在购买日对权益变动表不会有特殊的影响。合并权益变动表只体现被收购方在购买日后的损益和其他权益变动情况。